【裁判字號】    89,易,1052
【裁判日期】    890731
【裁判案由】    傷害
【裁判全文】
臺灣臺北地方法院刑事判決                        八十九年度易字第一０五二號
    公  訴  人  臺灣臺北地方法院檢察署檢察官
    被      告  丁○○
                甲○○
右列被告因傷害案件，經檢察官聲請簡易判決處刑（八十九年度偵字第四七一號），
嗣經本院新店簡易庭受理後（八十九年度店簡字第二七六號），認為不宜以簡易判決
處刑，而改以通常程序審理，本院判決如左：
    主  文
丁○○傷害人之身體，處拘役拾日，如易科罰金以佰元折算壹日。
甲○○傷害人之身體，處拘役伍拾伍日，如易科罰金以佰元折算壹日。
    事  實
一、緣丁○○與甲○○之母丙○○間有債務糾紛，於民國八十八年十一月二十七日凌
    晨一時五十分許，前往位於台北縣新店市○○路六十四巷二十七號三樓之丙○○
    住處商討債務事宜，雙方於言談中發生口角，甲○○見狀為維護其母，遂與丁○○各基於傷害人身體之犯意，出手毆打對方，分別致丁○○受有前額兩瘀痕各三
    公分、左臉擦傷一公分、右臉擦傷五Ｘ０‧五公分、右頸兩瘀痕各十公分及八公
    分、前胸兩瘀痕各七公分及五公分、左頰擦傷五公分等傷害，甲○○亦受有左膝
    部兩瘀傷各五Ｘ四公分及三Ｘ三公分、右膝部兩瘀傷各四Ｘ四公分及三Ｘ三公分
    等傷害。
二、案經被害人丁○○、甲○○分別訴由台北縣警察局新店分局報請台灣台北地方法
    院檢察署檢察官聲請簡易判決處刑，經本院台北簡易庭認不宜以簡易判決處刑，
    而改依通常程序審理。
    理  由
一、右揭犯罪事實，業據被告甲○○於警訊及偵審中坦承不諱，核與告訴人丁○○於
    警訊及偵審中所指述之情節相符，復經證人丙○○、任念華、周靖潔及乙○○分
    別於警訊及偵審中證述無訛，而告訴人丁○○因而受有如事實欄所載之傷害，此
    有天主教耕莘醫院八十八年十一月二十七日所出具之診斷書在卷可稽，足徵被告
    甲○○之自白與事實相符。訊據被告丁○○固不否認有於前開時地與告訴人甲○○發生爭執並進而發生肢體衝突之事，惟矢口否認有何傷害犯行，辯稱：其並未
    出手毆打甲○○，而係遭甲○○毆打云云。經查，上開犯罪事實，業據告訴人甲○○於警訊及偵審中指述歷歷，復經證人丙○○、任念華及乙○○分別於警訊及
    偵審中證述在卷，而告訴人甲○○受有如事實欄所載之傷害，亦有天主教耕莘醫
    院八十八年十一月二十七日所出具之診斷書在卷可稽。又前開診斷書所載之檢驗
    日期，亦與告訴人所指訴之犯罪時間大致相符；而被告丁○○於本院八十九年五
    月二十四日調查中自承於雙方爭執中曾咬告訴人甲○○之膝蓋等語，核與上開診
    斷書所載受傷部位亦屬一致；且證人即被告丁○○之妻周靖潔於本院八十九年七
    月六日調查中亦僅證稱：「‧‧‧我沒看到拉扯間我先生有無回手‧‧‧」等語
    ，且其與被告丁○○既屬夫妻關係，其所為證詞難謂無偏頗之虞，自難據為有利
    被告丁○○之認定；參諸證人即當日陪同被告丁○○前往之乙○○於同日調查中
    亦證稱：「‧‧我坐在那邊，他們就互毆了。劉和任忽然打了起來‧‧‧」、「
    他們打成一團我不記得，也沒看清楚是誰先打的‧‧‧」等語，足認告訴人甲○○之指述應屬非虛。參以被告丁○○於本院八十九年五月二十四日調查中供稱：
    「‧‧‧‧任把我勒至大腿處，我就咬他大腿‧‧任的膝蓋是我咬的‧‧」等語
    ，徵諸告訴人甲○○受傷部位確係於左右膝部，均係人體外在之明顯部位，其就
    告訴人甲○○受傷之結果當能預見，則其所為難謂無傷害之故意。是被告丁○○
    上開所辯，顯係事後卸責之詞，不足採信。本件事證明確，渠等犯行均堪認定，
    應予依法論科。
二、核被告丁○○及甲○○所為，均係犯刑法第二百七十七條第一項之普通傷害罪。
    爰審酌被告二人均未曾受有期徒刑以上刑之宣告，此有台灣高等法院檢察署刑案
    紀錄簡覆表各一份附卷可稽，渠等因一時之氣而出手互毆成傷，被告甲○○於本
    院審理中尚能坦承犯行，而被告丁○○猶狡詞卸責，及其犯罪之動機、目的、手
    段、犯罪時所受之刺激，及被害人所受傷害程度等一切情狀分別量處如主文所示
    之刑，並均諭知易科罰金之折算標準。
據上論結，應依刑事訴訟法第四百五十二條、第二百九十九條第一項前段、刑法第二
百七十七條第一項、第四十一條，罰金罰鍰提高標準條例第一項前段、第二條，判決
如主文。
本案經檢察官馮成到庭執行職務。
中    華    民    國      八十九      年      七      月      三十一    日
                                      臺灣臺北地方法院刑事第九庭
                                              法  官  黃雅君
右正本證明與原本無異
如不服本判決，應於判決送達後十日內，向本院提出上訴狀。
                                              書記官  陳怡如
中    華    民    國      八十九      年      八      月        五      日
附錄本案論罪科刑法條：
刑法第二百七十七條第一項
一傷害人之身體或健康者，處三年以下有期徒刑，拘役或一千元以下罰金。
二犯前項之罪，因而致人於死者，處無期徒或七年以上有期徒刑，致重傷者，處三年
  以上、十年以下有期徒刑。


司法院資訊處製作；財團法人民間司法改革基金會備份。
